【裁判字號】    98,訴,1624
【裁判日期】    991019
【裁判案由】    貪污治罪條例等
【裁判全文】
臺灣彰化地方法院宣示判決           98年度訴字第1624號
公  訴  人  臺灣彰化地方法院檢察署檢察官
被      告  戊○○
指定辯護人  本院公設辯護人丁○○
被      告  甲○○
選任辯護人          何志揚律師
上列被告因98年度訴字第1624號貪污治罪條例等一案，於中華民
國99年10月19日上午10時30分，在本院刑事第八法庭公開宣示判
決，出席人員如下：
    法  官  游秀雯
    書記官  謝志鑫
    通  譯  王永裕
法官起立朗讀判決主文、犯罪事實要旨、處罰條文、附記事項，
及告以上訴限制、期間並提出上訴狀之法院，且諭知記載其內容
：
壹、主  文：
戊○○犯如附表所示之罪，各處如附表「宣告刑」欄所示之刑。
應執行有期徒刑壹年肆月，如易科罰金，以銀元佰元即新臺幣
玖佰元折算壹日。緩刑年，並應向公庫支付新台幣拾伍萬元。
甲○○共同商業負責人，以明知為不實之事項，而填製會計憑證
，處有期徒刑月，如易科罰金，以新台幣壹仟元折算壹日。緩
刑貳年，並應向公庫支付新台幣玖萬元。
貳、犯罪事實要旨：
一、戊○○係址設苗栗縣後龍鎮○○路121 號耀升工程行之負責
    人，係商業會計法第71條第1 款之商業負責人，其明知營業
    人應依銷售貨物或提供勞務之實際情況，據實開立統一發票
    ，然耀升工程行並無提供勞務予附表所示公司之事實，竟與
    乙○○、丙○○（均未據起訴）共同基於明知不實之事項而
    填製會計憑證及幫助他人逃漏稅捐之犯意（幫助他人逃漏稅
    捐部分，附表編號2 除外），其中附表編號1 各次犯行間係
    基於概括犯意，附表編號1 至6 各次犯行間則基於個別犯意
    ，自民國94年12月某日起迄96年1 月25日止（起訴書誤載為
    自93年5 月起迄96年7 月止），分別於附表所示簽發不實之
    發票所示日期，在上開耀升工程行內，由戊○○依乙○○指
    示多次不實填製屬會計憑證之統一發票共計10張，並將上揭
    不實發票推由乙○○交付丙○○轉交予附表所示公司，總額
    共計新台幣（下同）1,743,359 元，由附表編號1 、2 （其
    中憲源營造廠股份有限公司【下稱憲源公司】除外）、4 、
    5 所示公司之營業人用以作為進項憑證扣抵銷項稅額，以此
    不正當方法幫助附表編號1 、2 （憲源公司除外）、4 、5
    所示公司逃漏營業稅及營利事業所得稅，足以生損害於稅捐
    稽徵機關課稅之公平性及正確性（至附表編號2 、3 所示憲
    源公司部分，因未持上開不實發票作為進項憑證扣抵銷項稅
    額，故此部分無幫助逃漏稅捐之問題）。
二、甲○○係址設臺中縣太平市○○街30巷11弄10號12樓榮技工
    程顧問有限公司（下稱榮技公司）之負責人，係商業會計法
    第71條第1 款之商業負責人，其明知營業人應依銷售貨物或
    提供勞務之實際情況，據實開立統一發票，然榮技公司並無
    提供勞務予裕緯營造工程有限公司（下稱裕緯公司）之事實
    ，竟與己○○（未據起訴）共同基於明知不實之事項而填製
    會計憑證之犯意，於96年7 月30日，在上開榮技公司內，推
    由己○○不實填製屬會計憑證之統一發票1 張，並將上開不
    實發票交予裕緯公司，總額為94,000元（嗣因裕緯公司未持
    前揭不實發票作為進項憑證扣抵銷項稅額，故無幫助裕緯公
    司逃漏稅捐之問題）。
、處罰條文：
    95年5月26日修正前商業會計法第71條第1款。
    95年5月26日修正後商業會計法第71條第1款。
    稅捐稽徵法第43條。
肆、協商判決除有刑事訴訟法第454條之4第1項第1款於本訊問程
    序終結前被告撤銷協商合意或檢察官撤回協商聲請者；第2
    款被告協商之意思非出於自由意志者；第4款被告所犯之罪
    非第455條之2第1項所定得以協商判決者；第6款被告有其他
    較重之裁判上一罪之犯罪事實者；第7款法院認應諭知免刑
    或免訴、不受理者情形之一，及違反同條第2項「法院應於
    協商合意範圍內為判決；法院為協商判決所科之刑，以宣告
    緩刑或2年以下有期徒刑、拘役或罰金為限」之規定者外，
    不得上訴。
伍、附記事項：
（一）中華民國九十六年罪犯減刑條例業於96年7 月4 日公布，
      並自96年7 月16日施行，該條例第2 條明文規定：「犯罪
      在中華民國96年4 月24日以前者，除本條例另有規定外，
      依下列規定減刑：三、有期徒刑、拘役或罰金，減其刑期
      或金額二分之一」。本案被告戊○○犯罪時間在96年4月
      24 日前且無不得減刑之情形，爰依上開規定，本院應減
      其有期徒刑二分之一。
（二）按緩刑宣告，得斟酌情形，命犯罪行為人為下列各款事項
      ：四、向公庫支付一定之金額。前項情形，應附記於判決
      書內。第二項第三款、第四款得為民事強制執行名義，刑
      法第74條第2 項第4 款、第3 項及第4 項分別定有明文。
      被告戊○○、甲○○願分向公庫支付新台幣150000元、
      90000元，有本院協商筆錄可稽，且被告戊○○、甲○○
      若違反上開各款事項，情節重大時，得撤銷其緩刑宣告，
      茲依刑法第74條第3項規定，將上開事項註記於宣示判決
      筆錄。
陸、如不服本件判決，得自收受判決送達之日起10日內，向本院
    提出上訴書狀，上訴於第二審法院。
中    華    民    國    99    年    10    月    19    日
                  臺灣彰化地方法院刑事刑八庭
                       書記官  謝志鑫
                       法  官  游秀雯
以上正本證明與原本無異。
中    華    民    國    99    年    10    月    19    日
                       書記官  謝志鑫
附表：
┌──┬──────┬───────┬──────┬──────┬──────┬────────┬─────────┐
│編號│公司名稱    │簽發不實之統一│統一發票號碼│發票金額( 含│逃漏稅金額  │所犯法條        │宣告刑            │
│    │            │發票日期      │            │稅、新台幣) │            │                │                  │
├──┼──────┼───────┼──────┼──────┼──────┼────────┼─────────┤
│1   │崇揚營造有限│94年12月30日  │JU00000000  │203,024元   │營業稅額    │修正前商業會計法│戊○○共同連續商業│
│    │公司        │              │            │            │9,668元     │第71條第1 款及稅│負責人以明知為不實│
│    ├──────┼───────┼──────┼──────┼──────┤捐稽徵法第43 條 │之事項，而填製會計│
│    │冠翔營造有限│94年12月某日  │JU00000000  │166,028元   │營業稅額    │第1 項，牽連犯關│憑證，處有期徒刑捌│
│    │公司        │              │            │            │7,906元     │係              │月，減為有期徒刑肆│
│    │            │              │            │            │營利事業所得│                │月，如易科罰金，以│
│    │            │              │            │            │稅額18,697元│                │銀元佰元即新台幣│
│    ├──────┼───────┼──────┼──────┼──────┤                │玖佰元折算壹日。  │
│    │嘉誠營造有限│95年3月15日   │LU00000000  │135,093元   │營業稅額    │                │                  │
│    │公司        │              │            │            │6,433元     │                │                  │
│    │            │              │            │            │營利事業所得│                │                  │
│    │            │              │            │            │稅額32,165元│                │                  │
│    ├──────┼───────┼──────┼──────┼──────┤                │                  │
│    │建和營造有限│95年3月15日   │LU00000000  │88,001元    │營業稅額    │                │                  │
│    │公司        │              │            │            │4,191元     │                │                  │
│    │            │              │            │            │營利事業所得│                │                  │
│    │            │              │            │            │稅額20,952元│                │                  │
├──┼──────┼───────┼──────┼──────┼──────┼────────┼─────────┤
│2   │憲源營造廠股│95年8月16日   │NU00000000  │241,650元   │0元         │修正後商業會計法│戊○○共同商業負責│
│    │份有限公司  │              │            │            │            │第71條第1 款及稅│人以明知為不實之事│
│    ├──────┼───────┼──────┼──────┼──────┤捐稽徵法第43條第│項，而填製會計憑證│
│    │崇揚營造有限│95年8月18日   │NU00000000  │155,631元   │營業稅額    │1 項，想像競合犯│，處有期徒刑捌月，│
│    │公司        │              │            │            │7,411元     │關係            │減為有期徒刑肆月，│
│    │            │              │            │            │            │                │如易科罰金，以新台│
│    │            │              │            │            │            │                │幣壹仟元折算壹日。│
├──┼──────┼───────┼──────┼──────┼──────┼────────┼─────────┤
│3   │憲源營造廠股│95年9月6日    │PU00000000  │217,485元   │0元         │修正後商業會計法│戊○○共同商業負責│
│    │份有限公司  │              │            │            │            │第71條第1 款    │人以明知為不實之事│
│    │            │              │            │            │            │                │項，而填製會計憑證│
│    │            │              │            │            │            │                │，處有期徒刑捌月，│
│    │            │              │            │            │            │                │減為有期徒刑肆月，│
│    │            │              │            │            │            │                │如易科罰金，以新台│
│    │            │              │            │            │            │                │幣壹仟元折算壹日。│
├──┼──────┼───────┼──────┼──────┼──────┼────────┼─────────┤
│4   │宏鑫營造有限│95年12月27日  │QU00000000  │67,086元    │營業稅額    │修正後商業會計法│戊○○共同商業負責│
│    │公司        │              │            │            │3,195元     │第71條第1 款及稅│人以明知為不實之事│
│    │            │              │            │            │            │捐稽徵法第43條第│項，而填製會計憑證│
│    │            │              │            │            │            │1 項，想像競合犯│，處有期徒刑捌月，│
│    │            │              │            │            │            │關係            │減為有期徒刑肆月，│
│    │            │              │            │            │            │                │如易科罰金，以新台│
│    │            │              │            │            │            │                │幣壹仟元折算壹日。│
├──┼──────┼───────┼──────┼──────┼──────┼────────┼─────────┤
│5   │建和營造有限│96年1月16日   │RU00000000  │37,800元    │營業稅額    │修正後商業會計法│戊○○共同商業負責│
│    │公司        │              │            │            │1,800元     │第71條第1 款及稅│人以明知為不實之事│
│    ├──────┼───────┼──────┼──────┼──────┤捐稽徵法第43條第│項，而填製會計憑證│
│    │崇揚營造有限│96年1月25日   │RU00000000  │431,561元   │營業稅額    │1 項，想像競合犯│，處有期徒刑捌月，│
│    │公司        │              │            │            │20,551元    │關係            │減為有期徒刑肆月，│
│    │            │              │            │            │            │                │如易科罰金，以新台│
│    │            │              │            │            │            │                │幣壹仟元折算壹日。│
└──┴──────┴───────┴──────┴──────┴──────┴────────┴─────────┘

司法院資訊處製作；財團法人民間司法改革基金會備份。
